【裁判字號】    98,易,526
【裁判日期】    980728
【裁判案由】    竊盜
【裁判全文】
臺灣屏東地方法院刑事判決               98年度易字第526號
公  訴  人  臺灣屏東地方法院檢察署檢察官
被      告  戊○○
                    （另案
上列被告因竊盜等案件，經檢察官提起公訴（98年度偵字第3355
號），本院判決如下：
    主  文
戊○○犯竊盜罪，累犯，處拘役拾日，如易科罰金，以新臺幣
壹仟元折算壹日；又犯竊盜未遂罪，累犯，處有期徒刑貳月，如
易科罰金，以新臺幣壹仟元折算壹日；又犯竊盜未遂罪，累犯，
處有期徒刑貳月，如易科罰金，以新臺幣壹仟元折算壹日；又犯
竊盜罪，累犯，處有期徒刑月，如易科罰金，以新臺幣壹仟元
折算壹日。有期徒刑部分應執行有期徒刑陸月，如易科罰金，以
新臺幣壹仟元折算壹日。
    事  實
一、戊○○前因竊盜案件，經臺灣高雄地方法院以93年度簡字第
    3910號判決處有期徒刑5 月確定，於民國94 年11 月9 日執
    行完畢。詎仍不知悔改，竟意圖為自己不法之所有，基於竊
    盜之個別犯意，(一)於98年3 月28日20時許，在屏東縣潮州鎮
    ○○路運動公園廁所前之路旁，徒手竊取銀藍色自行車1 輛
    ，得手後供己代步使用。(二)於98年3 月29日2 時50分許，騎
    乘另1 輛銀色自行車至屏東縣萬巒鄉○○村○○路48號前廣
    場，先將該自行車停放於先帝廟外，步行至甲○○所有之車
    號0685-JR 號自小客貨車旁，持鑰匙1 支插入該自小客貨車
    之車門鑰匙孔而著手竊取之，惟因無法開啟車門，故未得逞
    。(三)於上開時間稍後，復行至屏東縣萬巒鄉○○村○○路48
    號之住家屋簷下，持前揭鑰匙插入乙○○所有、由丙○○使
    用之車號889-CDU 號普通重型機車電門鑰匙孔而著手竊取之
    ，惟因無法發動，故未得逞，前揭鑰匙並因而折斷遺留於鑰
    匙孔內。(四)於上開時間稍後，復於同處屋簷下，見林信松（
    起訴書誤載為林秀松）所有、由乙○○使用之車號QQ2-105
    號輕型機車之鑰匙疏未拔取，即徒手發動該機車騎乘離去而
    行竊得逞。嗣經乙○○報案，為警依監視錄影畫面循線查悉
    上開犯罪事實(二)、(三)、(四)，戊○○並於上開犯罪事實(一)未被
    偵查機關發覺前，主動向屏東縣政府警察局內埔分局警員自
    首犯行，嗣並接受裁判。
二、案經屏東縣政府警察局內埔分局報告臺灣屏東地方法院檢察
    署檢察官偵查起訴。
    理  由
一、證據能力部分：
    按被告以外之人於審判外之言詞或書面陳述，除法律有規定
    者外，不得作為證據；惟被告以外之人於審判外之陳述，雖
    不符刑事訴訟法第159 條之1 至第159 條之4 之規定，而經
    當事人於審判程序同意作為證據，法院審酌該言詞陳述或書
    面陳述作成時之情況，認為適當者，亦得為證據，當事人、
    代理人或辯護人於法院調查證據時，知有刑事訴訟法第159
    條第1 項不得為證據之情形，而未於言詞辯論終結前聲明異
    議者，視為有前項之同意，刑事訴訟法第159 條第1 項、第
    159 條之5 分別定有明文。查證人己○○於警詢時之陳述，
    檢察官、被告均不爭執其證據能力，於本院言詞辯論終結前
    亦均未聲明異議，本院審酌上開證據資料製作時並無違法取
    供及證明力明顯過低之瑕疵，以之作為證據應屬適當，認前
    揭證據資料有證據能力，合先敘明。
二、認定犯罪事實之證據及理由：
    訊據被告戊○○除對上開犯罪事實(一)坦承不諱外，對犯罪事
    實(二)、(三)、(四)均矢口否認，辯稱：當天伊未去萬巒，監視錄
    影畫面中之人不是伊，伊之同居人己○○於警詢時係在酒醉
    狀態下所言等語。經查：上開犯罪事實(一)部分，除經被告坦
    認屬實，並有扣押筆錄暨扣押物品目錄表各1 份（見警卷第
    27至30頁）、現場照片及銀藍色自行車照片各1 張（見警卷
    第43頁）附卷可稽，俱徵被告前揭不利於己之自白與事實相
    符。至上開犯罪事實(二)、(三)、(四)部分，則經證人即甲○○於
    本院審理時經隔別訊問後結稱：伊從家裡安裝的監視錄影機
    畫面，看到98年3 月29日之竊賊是1 名戴紅色帽子之男子，
    該男子騎乘1 輛後方綁著光碟片當作反光板的自行車，從萬
    丹國小往市區走，將自行車放在先帝廟那裡，走到住家這邊
    ，先看了兩部轎車沒有下手，然後走到車號0685-JR 自小客
    貨車車門處拿一個工具開，但無法開啟，又去開另一部車號
    889-CDU 號重型機車，也沒開成功，該男子所拿的工具還有
    一段斷在重型機車的鑰匙孔內，後來該男子用不明的工具將
    伊兄乙○○之車號QQ2-105 號輕型機車發動騎走等語（見本
    院卷第23至24頁），證人乙○○於本院審理時經隔別訊問後
    結稱：車號QQ2-105 號輕型機車是伊父親所有，由伊使用，
    該車被偷的前天晚上伊沒有將鑰匙拔起，伊發現機車不見時
    ，有去先帝廟那邊看竊賊所停放之自行車，也就是警卷第40
    頁照片所示之自行車等語（見本院卷第24至25頁左面），渠
    等所述並有屏東縣政府警察局車輛協尋電腦輸入單、車籍查
    詢基本資料詳細畫面、車號889-CDU 號之行照影本各1 紙（
    以上見警卷第18、20、35頁）、現場照片及監視錄影翻拍照
    片各5 張（見警卷第38至42頁）在卷可證；核諸證人即被告
    之同居人己○○於警詢時證稱：伊很確定監視錄影翻拍照片
    上之人為戊○○，因為該人所騎乘之自行車，曾於98年3 月
    28日上午12時，停放在伊與戊○○於屏東縣萬巒鄉○○村○○路15號之住處前，伊當時有問戊○○該車來源為何，戊○○說是以新臺幣（下同）300 元向別人買的，且該人所戴之
    紅色帽子，也是伊於98年3 月26日10時在屏東縣潮州鎮中正
    市場攤販購買的等語（見警卷第24至26頁），並於其所指認
    之銀色腳踏車照片及監視錄影翻拍照片旁簽名捺印（見警卷
    第40、41頁）等情，是被告即為犯罪事實(二)、(三)、(四)行竊之
    人，已堪認定。至證人己○○於本院審理中改稱：警詢當天
    伊喝醉了，不知道監視錄影翻拍照片內之人是否為戊○○，
    伊也沒有說該人即為戊○○云云（見本院卷第25頁至26頁左
    面），惟經證人即為己○○製作筆錄之警員丁○○於本院審
    理時結稱：製作筆錄時，己○○的精神狀況很好，沒有酒醉
    情形，警方拿監視錄影翻拍照片給己○○看，己○○看到照
    片上騎乘機車戴紅色帽子之人就指認說那是戊○○，警方才
    問她如何確定，她說帽子是她在潮州購買的，警方也有請她
    指認停放於先帝廟前之自行車照片，她說該自行車是停放在
    她與戊○○同居處，是戊○○所騎的等語（見本院卷第26至
    27頁左面），是證人己○○於本院審理之證詞，無非為被告
    飾卸，尚不足採。從而被告所辯均無可採，本案事證明確，
    其上開犯行均堪認定，應予依法論科。
三、論罪科刑部分：
    核被告就犯罪事實(一)、(四)所為，均係犯刑法第320 條第1 項
    之竊盜罪；就犯罪事實(二)、(三)所為，均係犯刑法第320 條第
    3 項、第1 項之竊盜未遂罪。被告就犯罪事實(二)、(三)，已著
    手於竊盜犯罪行為之實行而不遂，為未遂犯，乃依刑法第25
    條第2 項減輕其刑。被告所犯上開4 罪間，犯意各別，應予
    分論併罰。被告有如犯罪事實項下所載之前科紀錄，有臺灣
    高等法院被告前案紀錄表1 份附卷可稽，其於徒刑執行完畢
    後5 年內，故意再犯本案有期徒刑以上之4 罪，為累犯，均
    應依刑法第47條第1 項規定，加重其刑。又被告因犯罪事實
    (二)、(三)、(四)於98年4 月22日經警通知到案說明時，即主動向
    屏東縣政府警察局內埔分局警員坦承犯罪事實(一)之犯行一事
    ，有屏東縣政府警察局內埔分局刑事案件報告書及被告之警
    詢筆錄各1 份存卷可參（見警卷第1 至5 頁、偵卷第1 至2
    頁），則被告於犯罪事實(一)於未為有偵查權限之機關發覺前
    ，即自首犯行並不逃避裁判等情，足堪認定，而該當自首之
    要件，故就犯罪事實(一)之罪依刑法第62條前段之規定減輕其
    刑。上開刑之加重、減輕，均依法先加後減之。爰審酌被告
    有竊盜前科，素行不佳，其已逾知天命之年，卻仍隨意竊取
    他人之車輛，欠缺對他人財產權之尊重，兼衡其犯後僅坦承
    部分犯行之態度，暨其犯罪之動機、目的、所生之損害及其
    生活狀況、品行、智識程度等一切情狀，分別量處如主文所
    示之刑，並均諭知易科罰金之折算標準及就有期徒刑部分定
    應執行之刑，以示懲儆。
據上論斷，應依刑事訴訟法第299 條第1 項前段，刑法第320 條
第1 項、第3 項、第25條第2 項、第47條第1 項、第62條前段、
第41條第1 項前段、第51條第5 款，刑法施行法第1 條之1 第1
項、第2 項前段，判決如主文。
本案經檢察官潘國威到庭執行職務。
中    華    民    國    98    年    7     月    28    日
                  刑事第三庭  審判長法  官   吳永宋
                                    法  官   陳怡先
                                    法  官   李珮妤
以上正本證明與原本無異。
如不服本判決應於收受判決後10日內向本院提出上訴書狀，並應
敘述具體理由；其未敘述上訴理由者，應於上訴期間屆滿後20日
內向本院補提理由書（均須按他造當事人之人數附繕本）「切勿
逕送上級法院」。
中    華    民    國    98    年    7     月    28    日
                                    書記官   劉淑蓉
附錄本案論罪科刑法條：
中華民國刑法第320條
意圖為自己或第三人不法之所有，而竊取他人之動產者，為竊盜
罪，處5 年以下有期徒刑、拘役或5 百元以下罰金。
意圖為自己或第三人不法之利益，而竊佔他人之不動產者，依前
項之規定處斷。
前二項之未遂犯罰之。


司法院資訊處製作；財團法人民間司法改革基金會備份。
